Inventaris van de Burgerlijke Stand der gemeente Zevenhuizen: registers van huwelijksakten (dubbelen), 1811-1942
Nationaal Archief, Den Haag
Burgerlijke Stand Zevenhuizen Huwelijken
BS Zevenhuizen Huw.
1811-1942
31380
132 inventarisnummers; 0,90 meter
Normale handgeschreven en gedrukte stukken. Geen bijzondere handschriften.
Nationaal Archief, Den Haag
Bevat de huwelijksakten van de Burgerlijke Stand van de gemeente Zevenhuizen, opgemaakt tussen 1811 en 1942. Hierin zijn geregistreerd de volledige namen van de bruidegom, bruid en hun beider ouders, met vermelding van hun beroep, voorts de geboorteplaatsen en leeftijd van het bruidspaar en tenslotte de volledige namen en beroepen van de getuigen. Soms wordt verwezen naar bescheiden in de zgn. huwelijksbijlagen, toegangnr. 3.245.03. De belangrijkste gegevens van de akten zijn of zullen binnenkort worden opgenomen in de database WieWasWie, welke online beschikbaar is.
Archiefvorming
Geschiedenis van het archiefbeheer
De registers van de Burgerlijke Stand zijn in tweevoud opgemaakt. Eén exemplaar is in beheer gebleven van de gemeente. Het andere exemplaar is ter controle opgestuurd naar de Arrondissementsrechtbank. De exemplaren van de rechtbank bevinden zich in het Nationaal Archief.
De verwerving van het archief
Het archief is krachtens bepalingen van de Archiefwet overgebracht.
Inhoud en structuur van het archief
Inhoud
Het archief dekt de periode 1811-1892;1903-1912.
Van de originele registers zijn de jaren 1811 -1942 overgeleverd. Deze zijn in de voorliggende inventaris beschreven.
Op microfilm zijn de jaren 1811-1892;1903-1912 beschikbaar. Deze zijn afkomstig van de registers die bij het archief van de gemeente berusten.
Aanwijzingen voor de gebruiker
Openbaarheidsbeperkingen
Deels openbaar, deels niet openbaar. Huwelijks- of echtscheidingsakten zijn openbaar 75 jaar na het verstrijken van het jongste jaar van het betreffende tienjarenblok..
Materiële beperkingen
Het archief kent geen beperkingen voor het raadplegen van stukken als gevolg van slechte materiële staat
Andere toegang
De belangrijkste gegevens van de burgerlijke stand zijn ook te vinden in de online database WieWasWie of zullen daarin binnenkort worden opgenomen.
Aanvraaginstructie
Openbare archiefstukken kunnen online worden aangevraagd en gereserveerd. U kunt dit ook via de terminals in de studiezaal van het Nationaal Archief doen. Om te kunnen reserveren dient u de volgende stappen te volgen:
U maakt een profiel aan op www.gahetna.nl, en logt vervolgens in
Via de archiefinventaris (alleen de beschrijvingen met rode nummers) selecteert u het gewenste archiefstuk door op de knop 'Reserveren' te klikken
In het volgende scherm geeft u aan op welke dag u het archiefstuk wilt inzien
Indien u zich bevindt in de studiezaal en een tafelnummer heeft ontvangen kunt u dit nummer vermelden. Als u geen tafelnummer heeft kunt u tafelnummer 777 laten staan
Vervolgens bevestigt u uw reservering door deze te versturen.
Verwant materiaal
Beschrijving van de series en archiefbestanddelen
- 1811
  Dit inventarisnummer is alleen als kopie te raadplegen.
- 1812
- 1813
- 1814
- 1815
- 1816
- 1817
- 1818
- 1819
- 1820
- 1821
- 1822
- 1823
- 1824
- 1825
- 1826
- 1827
- 1828
- 1829
- 1830
- 1831
- 1832
- 1833
- 1834
- 1835
- 1836
- 1837
- 1838
- 1839
- 1840
- 1841
- 1842
- 1843
- 1844
- 1845
- 1846
- 1847
- 1848
- 1849
- 1850
- 1851
- 1852
- 1853
- 1854
- 1855
- 1856
- 1857
- 1858
- 1859
- 1860
- 1861
- 1862
- 1863
- 1864
- 1865
- 1866
- 1867
- 1868
- 1869
- 1870
- 1871
- 1872
- 1873
- 1874
- 1875
- 1876
- 1877
- 1878
- 1879
- 1880
- 1881
- 1882
- 1883
- 1884
- 1885
- 1886
- 1887
- 1888
- 1889
- 1890
- 1891
- 1892
- 1893
- 1894
- 1895
- 1896
- 1897
- 1898
- 1899
- 1900
- 1901
- 1902
- 1903
- 1904
- 1905
- 1906
- 1907
- 1908
- 1909
- 1910
- 1911
- 1912
- 1913
- 1914
- 1915
- 1916
- 1917
- 1918
- 1919
- 1920
- 1921
- 1922
- 1923
- 1924
- 1925
- 1926
- 1927
- 1928
- 1929
- 1930
- 1931
- 1932
- 1933
- 1934
- 1935
- 1936
- 1937
- 1938
- 1939
- 1940
- 1941
- 1942